Config:
  hfst:
    Gen: ../../../src/generator-dict-gt-norm.hfst
    Morph: ../../../src/analyser-dict-gt-norm.hfst
  xerox:
    Gen: ../../../src/generator-dict-gt-norm.xfst
    Morph: ../../../src/analyser-dict-gt-norm.xfst
    App: lookup

Tests:

  Noun - litter: # 1B
    litter+N+Sg+Nom: litter
    litter+N+Sg+Gen: litter
    litter+N+Sg+Acc: litter
    litter+N+Sg+Ill: litterân
    litter+N+Sg+Loc: litterist
    litter+N+Sg+Com: litteráin
    litter+N+Sg+Abe: litterttáá
    litter+N+Ess:    litterin
    litter+N+Par:    litterid
    litter+N+Pl+Nom: littereh
    litter+N+Pl+Gen: litterij
    litter+N+Pl+Acc: litterijd
    litter+N+Pl+Ill: litteráid
    litter+N+Pl+Loc: litterijn
    litter+N+Pl+Com: litterijguin
    litter+N+Pl+Abe: litterijttáá

  Noun - miinut: # the othe miinut goes to pottáák-yaml.
    miinut+v1+N+Sg+Nom: miinut
    miinut+v1+N+Sg+Gen: miinut
    miinut+v1+N+Sg+Acc: miinut
    miinut+v1+N+Sg+Ill: miinutân
    miinut+v1+N+Sg+Loc: miinutist
    miinut+v1+N+Sg+Com: miinutáin
    miinut+v1+N+Sg+Abe: miinuttáá
    miinut+v1+N+Ess:    miinutin
    miinut+v1+N+Par:    miinutid
    miinut+v1+N+Pl+Nom: miinuteh
    miinut+v1+N+Pl+Gen: miinutij
    miinut+v1+N+Pl+Acc: miinutijd
    miinut+v1+N+Pl+Ill: miinutáid
    miinut+v1+N+Pl+Loc: miinutijn
    miinut+v1+N+Pl+Com: miinutijguin
    miinut+v1+N+Pl+Abe: miinutijttáá

  Noun - myenster: # 1B
    myenster+N+Sg+Nom: myenˊster
    myenster+N+Sg+Gen: myenˊster
    myenster+N+Sg+Acc: myenˊster
    myenster+N+Sg+Ill: myenˊsterân
    myenster+N+Sg+Loc: myenˊsterist
    myenster+N+Sg+Com: myenˊsteráin
    myenster+N+Sg+Abe: myenˊsterttáá
    myenster+N+Ess:    myenˊsterin
    myenster+N+Par:    myenˊsterid
    myenster+N+Pl+Nom: myenˊstereh
    myenster+N+Pl+Gen: myenˊsterij
    myenster+N+Pl+Acc: myenˊsterijd
    myenster+N+Pl+Ill: myenˊsteráid
    myenster+N+Pl+Loc: myenˊsterijn
    myenster+N+Pl+Com: myenˊsterijguin
    myenster+N+Pl+Abe: myenˊsterijttáá
